【裁判字號】    95,訴,251
【裁判日期】    950502
【裁判案由】    搶奪
【裁判全文】
臺灣新竹地方法院刑事判決               95年度訴字第251號
公  訴  人  臺灣新竹地方法院檢察署檢察官
被      告  丙○○
                    巷20號(.
上列被告因搶奪等案件，經檢察官提起公訴（九十五年度偵字第
一四四九號），本院合議庭裁定改行簡式審判程序，並判決如下
：
    主  文
丙○○連續犯搶奪罪，處有期徒刑柒月。
    事  實
一、丙○○基於意圖為自己不法所有之概括犯意，先後於附表所
    示之時間、地點，以附表所示之方式，尾隨附表所示之丁○○等人身後，趁其等不備之際，連續搶奪其等所有之皮包（
    搶奪財物如附表所示），得手後逃逸，並將搶得之現金取出
    花用殆盡，另將搶得之甲○○所有之戒指二只，攜帶至新竹
    縣湖口鄉○○路「信榮珠寶銀樓」變賣途中，因不慎遺落一
    只，僅變賣其中一只，所得新臺幣（下同）一千九百元亦花
    用殆盡，搶得之其餘證件、金融卡等物，則均連同皮包丟棄
    在湖北橋下。丙○○為免其為上開搶奪行為時所騎乘屬不知
    情之許月娥所有之如附表所示之車牌號碼ＪＤ６－３７０號
    機車車號遭人認出，另基於行使變造特種文書之犯意，於民
    國九十五年三月一日上午八時五十分許前之某時，在其位於
    新竹縣湖口鄉○○村○鄰○○路○段三一三巷二十號住處，
    以其所有之黑色膠帶（未扣案）將上開車牌號碼中之「Ｊ」
    變造成「Ｕ」後，懸掛在上開機車上而為附表編號三之搶奪
    行為，而損害於許月娥及監理機關對於車牌管理之正確性。
    嗣因丙○○於附表編號三所示之時、地，搶奪乙○○之皮包
    後，適為途經之警員目睹並自後追緝，而於當日中午十二時
    許，在其上開住處循線查獲上情。
二、案經新竹縣警察局竹北分局報告臺灣新竹地方法院檢察署檢
    察官偵查起訴。
    理  由
一、本件被告丙○○所犯刑法第三百二十五條第一項之搶奪罪及
    同法第二百十六條、第二百十二條之行使偽造特種文書罪，
    均非死刑、無期徒刑、最輕本刑為三年以上有期徒刑之罪，
    或高等法院管轄第一審之案件，被告於本院行準備程序進行
    中，就被訴事實為有罪之陳述，經本院合議庭認合於修正後
    刑事訴訟法第二百七十三條之一之規定，裁定進行簡式審判
    程序，合先敘明。
二、認定犯罪事實所憑之證據及理由：
（一）被告丙○○於警詢、檢察官訊問時、本院準備程序及簡式
      審理程序訊問時之自白。
（二）證人丁○○、甲○○、乙○○於警詢及檢察官訊問時之證
      述，證明被告確有於附表所示之時、地搶奪上開證人所有
      財物之事實。
（三）金飾買入登記簿一紙，證明被告於搶奪證人甲○○之皮包
      後，持其中一只戒指，至信榮珠寶銀樓變賣之事實。
（四）車籍作業系統查詢認可資料一紙，證明被告搶奪時所騎乘
      之機車車牌號碼原為ＪＤ６－３７０號，且該車為其女友
      之母親所有之事實。
（五）搜索扣押筆錄、扣押物品目錄表各一件、被告引領警察至
      搶奪現場指認之相片及查獲現場相片共二十二紙。
      綜上，足認被告之自白應與事實相符，可以採信。被告搶
      奪、行使變造特種文書之犯行均堪認定，應依法論科。
三、論罪科刑之理由：
（一）核被告丙○○所為，係犯刑法第三百二十五條第一項之搶
      奪罪，暨同法第二百十六條、第二百十二條之行使變造特
      種文書罪。
（二）被告先後三次搶奪行為，時間緊接、手法相同，所犯之罪
      名及基本犯罪構成要件均相同，顯係基於概括犯意反覆為
      之，為連續犯，應依刑法第五十六條之規定，論以一罪，
      並加重其刑。
（三）被告所犯連續搶奪罪及行使變造特種文書罪間，有方法結
      果之牽連關係，應依刑法第五十五條之規定，從一重之連
      續搶奪罪處段。
（四）起訴書意旨雖僅就被告所為搶奪犯行提起公訴，而被告所
      為之行使變造特種文書犯行雖未據提起公訴，惟此部分行
      為，與經提起公訴之搶奪部分，有牽連犯之裁判上一罪之
      關係，已如前述，且經公訴人於本院準備程序時擴張此部
      分之事實，本院自應併予審酌，附此敘明。
（五）爰審酌被告正值年輕力壯，當力圖向上，猶思不勞而獲，
      徒因需錢花用，竟以飛車搶奪之方式，對於落單之婦女下
      手搶奪，除造成被害人財物損失外，另造成被害人心裡恐
      懼，惡性不輕，另審酌被告所犯搶奪次數、所得財物價值
      ，迄未賠償被害人，及犯罪後態度良好已具悔意等一切情
      狀，量處如主文所示之刑。
（六）扣案之車牌號碼ＪＤ６－３７０號機車一部，雖係供被告
      犯罪所用之物，然非被告所有，此有上開車籍作業系統查
      詢認可資料一紙可參，另扣案被告所有之灰色牛仔褲一件
      、黑色皮鞋一雙，為被告日常生活穿著所需之物，均不為
      沒收之宣告。另供被告變造車牌用之黑色膠帶，並未扣案
      ，為免將來執行上之困難，亦不為沒收之諭知，附此敘明
      。
四、適用法律：
（一）刑事訴訟法第二百七十三條之一第一項、第二百九十九條
      第一項前段。
（二）刑法第五十六條、第三百二十五條第一項、第二百十六條
      、第二百十二條、第五十五條。
（三）罰金罰鍰提高標準條例第一條前段。
本案經檢察官傅伊君到庭執行職務。
中    華    民    國    95    年    5     月    2     日
                        刑事第六庭法  官   魏瑞紅
以上正本證明與原本無異。
如不服本判決，應於判決送達後10日內向本院提出上訴狀 (應附
繕本 )，上訴於臺灣高等法院。
中    華    民    國    95    年    5     月    2     日
                                  書記官   吳月華
附表：
┌─┬───┬────┬───┬────┬──────┐
│編│犯罪  │犯罪地點│ 被害 │搶奪方式│所搶得之財物│
│號│時間  │        │ 人   │        │            │
├─┼───┼────┼───┼────┼──────┤
│ 1│95年2 │新竹縣湖│丁○○│被告將其│皮包內有身分│
│  │月26日│口鄉民生│      │女友黃麗│證、駕照各乙│
│  │12時10│街152號 │      │瑩之母親│張、新臺幣2,│
│  │分    │        │      │許月娥所│700元、郵局 │
│  │      │        │      │有車牌號│提款卡、新竹│
│  │      │        │      │碼JD6-37│商業銀行提款│
│  │      │        │      │0號機車 │卡、安泰商業│
│  │      │        │      │車牌拆下│銀行提款卡、│
│  │      │        │      │，騎乘該│中國信託商業│
│  │      │        │      │機車靠近│銀行提款卡各│
│  │      │        │      │被害人左│乙張、安泰商│
│  │      │        │      │後方，搶│業銀行信用卡│
│  │      │        │      │奪搶奪皮│2張、中國信 │
│  │      │        │      │包      │託商業銀行信│
│  │      │        │      │        │用卡4張、手 │
│  │      │        │      │        │機1支、健保 │
│  │      │        │      │        │卡4張、鑰匙 │
│  │      │        │      │        │一串        │
├─┼───┼────┼───┼────┼──────┤
│ 2│95年2 │新竹縣湖│甲○○│騎乘同上│皮包內有黃金│
│  │月27日│口鄉忠孝│      │機車靠近│戒指2個、奶 │
│  │14時許│路、民族│      │被害人右│粉、紙尿布  │
│  │      │路口    │      │後方搶奪│            │
│  │      │        │      │其皮包  │            │
│  │      │        │      │        │            │
├─┼───┼────┼───┼────┼──────┤
│ 3│95年3 │新竹縣湖│乙○○│被告將上│皮包內有5、6│
│  │月1日 │口鄉中興│      │開機車之│00元及一個遙│
│  │8時50 │街、中央│      │車牌「J │控鎖        │
│  │分許  │路口    │      │」以黑色│            │
│  │      │        │      │膠帶貼成│            │
│  │      │        │      │「U」， │            │
│  │      │        │      │騎乘該機│            │
│  │      │        │      │車靠近被│            │
│  │      │        │      │害人左後│            │
│  │      │        │      │方搶奪其│            │
│  │      │        │      │皮包    │            │
└─┴───┴────┴───┴────┴──────┘
附錄本案論罪科刑所適用法條全文：
刑法第325條第1項：
意圖為自己或第三人不法之所有，而搶奪他人之動產者，處6月
以上5年以下有期徒刑。
中華民國刑法第216條
(行使偽造變造或登載不實之文書罪)
行使第 210 條至第 215 條之文書者，依偽造、變造文書或登載
不實事項或使登載不實事項之規定處斷。
中華民國刑法第212條
(偽造變造特種文書罪)
偽造、變造護照、旅券、免許證、特許證及關於品行、能力服務
或其他相類之證書、介紹書，足以生損害於公眾或他人者，處1
年以下有期徒刑、拘役或300元以下罰金。


司法院資訊處製作；財團法人民間司法改革基金會備份。
